臺灣高等法院高雄分院刑事判決　　　　100年度上訴字第170號
上　訴　人　臺灣屏東地方法院檢察署檢察官
上　訴　人
即　被　告　許銘合
選任辯護人　周君強律師（法律扶助）
上列上訴人等因被告毒品危害防制條例案件，不服臺灣屏東地方
法院99年度訴字第540 號中華民國99年12月16日第一審判決（起
訴案號：臺灣屏東地方法院檢察署99年度偵字第1426號），提起
上訴，本院判決如下：
    主  文
上訴駁回。
    事  實
一、許銘合前於民國（下同）95年間因施用第一級毒品案件，經
    臺灣屏東地方法院以95年度訴字第195 號判決處有期徒刑1
    年4 月確定；另因竊盜案件，經本院以95年度上易字第554
    號判決處有期徒刑7 月確定；復因施用第一級毒品案件，經
    臺灣屏東地方法院以95年度訴字第1126號判決處有期徒刑8
    月確定，上開3 案俱經減刑後定應執行刑為有期徒刑10月，
    於96年11月30日縮刑期滿執行完畢。詎仍不知悔改，明知海
    洛因命係毒品危害防制條例第2 條第2 項第1 款所列之第一
    級毒品，不得持有、販賣，竟意圖營利，與吳文風（另案執
    行中）共同基於販賣第一級毒品海洛因之犯意聯絡，先由郭
    坤用於97年7 月6 日上午11時38分許，以「0000000000」號
    行動電話聯絡吳文風所使用之「0000000000」號行動電話（
    申請人為吳文風之胞姐吳靜娟），向吳文風訂購新臺幣（以
    下同）2000元之海洛因1 小包，吳文風應允並告知交付海洛
    因之地點後，再將欲出售予郭坤用之1 小包海洛因交予許銘
    合，許銘合隨即於同日上午11時48分許，再將吳文風所交付
    之海洛因1 小包攜至屏東縣新園鄉○○村○○路203 巷15號
    附近，並在郭坤用所乘坐由東港分局警員陳志財所駕駛及搭
    載警員蔡玉山（此二名警員所犯幫助施用第一級毒品犯行均
    經檢察官另行提起公訴，並經臺灣屏東地方法院判刑確定）
    之不詳車號自用小客車旁售予郭坤用，並向郭坤用收取2000
    元現金而完成第一級毒品海洛因之交易。
二、案經臺灣屏東地方法院檢察署檢察官自動檢舉簽分偵查起訴
    。
    理  由
一、證據能力方面：
(一)、按被告以外之人於偵查中向檢察官所為陳述，除顯有不可信
    之情況者外，得為證據，刑事訴訟法第159 條之1 第2 項定
    有明文。證人郭坤用、蔡玉山、陳志財於下列檢察官偵查中
    具結所為之陳述，並無不法、不當取證或其他顯有不可信之
    情況，依上開規定，有證據能力。
(二)、按被告以外之人（包括證人、鑑定人、告訴人、被害人及共
    同被告等）於審判外之陳述雖不符刑事訴訟法第159 條之1
    至之4 等四條之規定，而經當事人於審判程序同意作為證據
    ，法院審酌該言詞陳述或書面陳述作成時之情況，認為適當
    者，亦得為證據，刑事訴訟法第159 條之5 第1 項定有明文
    。本判決所引下列證據，其原屬於傳聞證據部分，檢察官及
    被告、辯護人均同意作為證據（見本院卷第51頁），本院審
    酌各該言詞陳述或書面陳述之作成，並無不法或不當，認為
    以之作為證據適當，依上開規定有證據能力。
二、訊之上訴人即被告許銘合矢口否認上開販賣海洛因之犯行，
    辯稱：我沒有與郭坤用直接買賣毒品，我沒有拿毒品給郭坤
    用，我不認識吳文風、郭坤用，不曾去吳文風家裡，蔡玉山
    警員為何說是我拿毒品給郭坤用的云云；其辯護人辯護意旨
    稱：被告否認當天有交毒之事實，被告與吳文風、郭坤用都
    不認識，不可能當吳文風之小弟去交毒，根據陳志財警員的
    證述，郭坤用在電話中與吳文風聯絡時，好像已用暗語，所
    以吳文風才指定別人去送毒，這是釣魚及找替死鬼，並沒有
    真正買賣毒品的事實，被告既沒有送毒，與吳文風也沒有共
    同販賣毒品之犯意云云。經查：
(一)、證人蔡玉山於檢察官偵訊中結證：我知道吳文風這個人，我
    不認識他，97年7 月6 日有讓郭坤用去買毒品，買了一包海
    洛因，二千元。（問：你為何要這樣做？）因為在查獲到郭
    坤用時，他說他很痛苦，要求我是不是可以讓他施用一下海
    洛因，我同情他，當天陳志財知道車子開到鹽埔，是要讓郭
    坤用買毒品，但他不知道地點，當天是他開車，…有見過許
    銘合，以前在東港時，他是治安列管人口，我載郭坤用去向
    吳文風（買毒品）當天有看到許銘合，他就是拿毒品過來的
    （當庭指認許銘合），那一天就是他拿毒品過來交給郭坤用
    的等語（97年度毒偵字第1383號卷第228 頁、98年度偵字第
    1759號卷70-71 頁）。證人蔡玉山於原審審理中結證：郭坤
    用買毒品之前，沒有驗尿，他是案件通緝帶回派出所，那時
    候沒有驗尿，郭坤用說他案件通緝藥癮發作很痛苦，要求用
    毒品，所以我們才帶他去買，因為他是案件通緝，我們要戒
    護他，當時沒有說要跟誰買，他自己聯絡，他打手機給誰我
    不知道，有跟郭坤用說這樣處理可以多抓一件案子，我是看
    他痛苦基於同情，如果驗尿就是施用的成份，有帶郭坤用去
    他們約定的地點拿毒品，當時有毒品、錢的交易，拿毒品過
    來的人知道，但不知道名字，因為他跟對方聯絡，不知道是
    誰；當時拿毒品過來是被告，因為之前我們有查獲被告的案
    子，認得被告，郭坤用有交錢給被告，當場交，毒品先交給
    郭坤用，因為我們當時在車上要戒護，被告直接拿毒品走到
    郭坤用窗戶，就是駕駛座左後側座位，被告直接拿在郭坤用
    窗戶旁，因為我坐在被告的右側，被告通緝被我們查獲，看
    到他很痛苦，要求我們所以才帶他去，過程是他們自己聯絡
    ，我們也不是為了績效，如果為了績效，我們可以採尿液移
    送等語（原審卷第57-59 頁）。另證人即員警陳志財於檢察
    官偵訊結證：97年7 月6 日有跟蔡玉山一起載郭坤用去鹽埔
    買毒品，郭坤用向蔡玉山要求，說他毒癮很大，我在場有聽
    到郭坤用要求蔡玉山讓他去買毒品，（問：是誰決定讓郭坤
    用去買毒品？）我沒有決定，是蔡玉山叫我開到鹽埔去，我
    就開到那邊去。當天郭坤用有買到毒品，多少錢買的，我不
    清楚等語（97年度毒偵字第1383號卷第223 頁）。證人陳志
    財於原審審理中結證：（問：有無帶郭坤用買毒品？）當時
    帶郭坤用到吳文風他家後方，（問：為何帶他去買毒品？）
    是郭坤用要求，他說毒癮發作，我在前座，沒有注意到後面
    情形，當時有人靠近車輛，我不知道是否被告過來，我沒有
    看到誰過來，當時有一個白色物體靠近車輛，做什麼事情我
    不知道，也沒有聽到他們講什麼，沒有說話，我沒有注意到
    後方郭坤用有無拿到毒品，那天我開車，我正後方是郭坤用
    ，穿白色衣服靠近車子左後側等語（原審卷第59-60 頁）。
    證人蔡玉山、陳志財於本院審理時亦均為相同之證述（見本
    院卷第83頁至第86頁）。已證述郭坤用於上開時、地，有打
    電話向吳文風購買海洛因2 千元，並由被告許銘合送貨、收
    取價款。
(二)、又臺灣屏東地方法院檢察署97年毒偵字第1383號被告郭坤用
    違反毒品危害防制條例一案，檢察官偵訊時郭坤用以證人身
    分結證：當時警察緝獲我時，要帶我到興龍派出所，他問我
    毒癮是否會發作，警察帶我去買2 千元的海洛因，以作為證
    據，是到新園鄉鹽埔村向吳文風買的，他是很久的朋友，我
    向他買了2 千元，我叫吳文風拿海洛因出來到他叔叔的家前
    面，他叔叔住在吳文風的隔壁，我買了之後，警察帶我去鹽
    埔的一家寺廟讓我將海洛因摻在香煙內施用，我抽了2 支煙
    ，警察要我留下殘渣袋，警察是開他的私人車輛，警方有問
    我說，可以去哪裡買海洛因，我帶他到吳文風的家前面，以
    我的0000000000號手機打給吳文風的手機，他的手機是的00
    00000000號，吳文風叫他的小弟綽號「文和」的拿出來的，
    文和當時有看到那二位警察，有嚇一跳。就只有警察帶我去
    買2 千元海洛因，到新園鄉紫竹林寺廟施用，我之前將近半
    年沒有施用毒品，警察是帶我去買毒品才有那個殘渣袋，警
    方從高雄市○○路12-3號查獲時，沒有直接帶我回到興龍派
    出所，是直接帶我到吳文風住處，是坐在我旁邊的警員叫做
    山仔的，是他問我的，開車的人沒有問我，開車的比較沈默
    等情（97年毒偵字第1383號卷第31-32 頁）。另於同署98年
    度偵字第1759號被告吳文風等違反毒品危害防制條例一案，
    證人郭坤用於檢察官偵訊中亦結證：我在97年7 月6 日，向
    吳文風買毒品，當天我拿錢給警察，吳文風叫小弟拿毒品過
    來的，警察跟吳文風的小弟在車子的旁邊交易，也就是警察
    拿錢伸出車窗，吳文風的小弟拿毒品伸入車窗，警察再把毒
    品交給我施用。吳文風的小弟我看過他二次，之前在五房村
    附近看過他，名字叫許什麼和的，是照片上的許銘合，我在
    屏東監獄裡面也有碰過他一次等語（98年度偵字第1759號卷
    62頁）。依證人郭坤用上開證述，郭坤用確有向吳文風購買
    海洛因2 千元，吳文風推由小弟「文和」送毒品，是照片上
    的許銘合（經檢察官提示許銘合照片）等情，而證人郭坤用
    陳稱：以前認識被告（見原審卷55頁背面），則證人郭坤用
    亦不致誤指被告許銘合。雖然證人郭坤用於原審改稱：當初
    在車上毒癮發作，有人拿毒品過去，但是我意識不清，不知
    道是誰，沒有跟被告接觸過云云（見原審卷第55頁），於本
    院審理時改稱：沒有看到送毒的，送毒的不是被告云云（見
    本院卷第77頁），惟其既稱沒有看到送毒約的，又稱送毒的
    不是被告云云，其說法已有矛盾；又其於原審證稱係因意識
    不清，所以不知道送毒的是誰，然又於本院證稱沒有看到送
    毒的云云，前後所述亦不一致，已見其於原審及本院審理時
    此部分陳述之真實性，實有疑義。按告訴人、證人之陳述有
    部分前後不符，或相互間有所歧異時，究竟何者為可採，法
    院仍得本其自由心證予以斟酌，非謂一有不符或矛盾，即應
    認其全部均為不可採信；尤其關於行為動機、手段及結果等
    之細節方面，告訴人之指陳，難免故予誇大，證人之證言，
    有時亦有予渲染之可能；然其基本事實之陳述，若果與真實
    性無礙時，則仍非不得予以採信（最高法院74年台上字第15
    99號判例參照），證人郭坤用於原審及本院審理時上開關於
    送毒者是否為被告之陳述，與其於上開偵查中結證、證人蔡
    玉山於偵查中、原審及本院審理時具結所為之證述，不相吻
    合，本院審酌證人郭坤用於上開偵查中之陳述，尚未受到外
    界之壓力或污染，及證人蔡玉山係承辦員警，係執行公務，
    應不致於誣陷被告，況其因全盤供出本案辦案經過，尚因此
    涉犯協助郭坤用購買毒品之幫助施用第一級毒品之犯行，經
    原審以99年度簡字第870 號刑事簡易判決各判處有期徒刑五
    月確定，有判決書一紙在卷可按（原審卷第64-65 頁），是
    應以證人郭坤用於上開偵查中結證、證人蔡玉山於偵查中、
    原審及本院審理時具結，證稱：送毒交貨者係被告許銘合之
    陳述為可採。又證人蔡玉山上開證稱：係由被告交付毒品予
    郭坤用，並由郭坤用交付價金予被告等情，與證人郭坤用上
    開98年度偵字第1759號一案，檢察官偵查中證稱：警察跟吳
    文風的小弟在車子的旁邊交易，也就是警察拿錢伸出車窗，
    吳文風的小弟拿毒品伸入車窗，警察再把毒品交給我施用云
    云，關於由何人出面與被告交易，彼此所述兩歧，本院審酌
    買毒者郭坤用既已在約定交易現場，為取信於賣毒者，殊無
    必要由警方出面與賣毒者之被告交易而壞事，證人郭坤用此
    部分之陳述，係避就之詞，應以證人蔡玉山所述，係由賣毒
    之被告交付毒品予買毒之郭坤用，並由郭坤用交付價款2 千
    元予被告，為可採。至於證人吳文風於本院審理時證稱：案
    發當天沒有接到郭坤用的電話，也沒有叫被告送毒品云云（
    見本院卷第81頁），惟證人吳文風之證述，攸關本身是否販
    賣毒品之重罪，其證言難期真實，不足採信。
(三)、證人郭坤用於97年7 月6 日為警查獲後，經警於97年7 月6
    日下午1 時20分，在屏東縣警察局東港分局興龍派出所採取
    其尿液送檢驗結果，呈可待因、嗎啡及甲基安非他命陽性反
    應，有臺灣檢驗科技股份有限公司濫用藥物尿液檢驗報告一
    紙附卷可稽（97年度毒偵字第1383號卷第104 頁），另查獲
    之海洛因殘渣袋1 個，經東港分局警員以臺灣尖端先進生技
    醫藥股份有限公司簡易快速篩檢試劑初步檢驗結果，呈海洛
    因陽性反應，有臺灣尖端先進生技醫藥股份有限公司簡易快
    速篩檢試劑初步檢驗結果1 紙在卷可查（97年度毒偵字第13
    83號卷第104 頁），而郭坤用亦因本件施用第一級毒品犯行
    ，經臺灣屏東地方法院以98年度訴字第165 號刑事判決，判
    處有期徒刑1 年4 月確定，有該院判決可查（見原審卷第77
    頁至第79頁），堪認被告許銘合於97年7 月6 日上午11時48
    分許交付郭坤用之毒品係第一級毒品海洛因無訛。又郭坤用
    所使用之0000000000號與吳文風使用之0000000000號手機，
    分別於97年7 月6 日上午11時38分、97年7 月6 日上午11時
    44分、97年7 月6 日上午11時46分、97年7 月6 日上午11時
    48分有互相通話，其通話所使用之基地臺位置，除第一次在
    屏東縣新園鄉五房村外，其餘三次均在新園鄉○○路250 號
    ，有行動電話用戶資料查詢及上開門號之通聯紀錄在卷可按
    （97年度毒偵字第1383號卷第70-74 、94-100、110-116 頁
    ），是證人郭坤用上開證述以其使用之手機向吳文風購買海
    洛因等情，亦與事實相符。
(四)、按販賣海洛因之行為，並無一定之公定價格，每次買賣之價
    格亦各有差異，隨供需雙方之資力或關係之深淺或需求之數
    量、貨源之充裕與否、販賣者對於資金之需求如何與殷切與
    否，以及政府查緝之態度，進而為各種之風險評估，而有各
    種不同之標準，並非一成不變。販賣者從各種「價差」或「
    量差」或係「純度」謀取利潤方式，或有差異，然其所圖利
    益之非法販賣行為目的，則屬相同，並無二致。本件被告因
    否認販賣海洛因，而與共犯吳文風雖未供承販入、賣出毒品
    所賺取之差價為何。惟一般民眾普遍認知毒品之非法交易，
    向為政府查禁森嚴且重罰不貸，衡諸常情，倘非有利可圖絕
    無平白甘冒被重罰高度風險之理，從而，舉凡其有償交易，
    除足反證其確另基於某種非圖利本意之關係外，通常尚難因
    無法查悉其買進、賣出之差價，而諉無營利之意思，或阻卻
    販賣犯行之追訴（最高法院87年度臺上字第3164號判決意旨
    參照）。本件販賣海洛因供他人施用，自屬有利可圖，而無
    徒勞之理，是被告基於營利意圖之犯意聯絡而為販賣，堪以
    認定。
(五)、又按所謂陷害教唆，係指司法警察以引誘或教唆犯罪之不正
    當手段，使原無犯罪故意之人因而萌生犯意而實施犯罪，再
    進而蒐集其犯罪之證據或予以逮捕偵辦，縱其目的係在於偵
    查犯罪，但其手段顯然違反憲法對於基本人權之保障，且已
    逾越偵查犯罪之必要程度，對於公共利益之維護並無意義，
    其因此等違反法定程序所取得之證據資料，固無證據能力（
    最高法院92年度台上字第4558號判決意旨參考）。惟本件係
    郭坤用毒癮發作要求警員讓其向吳文風購買毒品，二人合意
    後，吳文風推由與其有販賣第一級毒品犯意聯絡之被告許銘
    合將海洛因送至約定地點交付郭坤用甚明，本件海洛因之買
    賣既係郭坤用本人欲施用而自行向吳文風購買，海洛因亦係
    依約定送至約定地點，交付買受人郭坤用，價金二千元亦係
    當場由郭坤用交付被告許銘合，是本件買賣第一級毒品海洛
    因之行為即已既遂。此與陷害教唆係因他人引誘或教唆始萌
    生販賣毒品犯意之情形，不能相提並論，被告自難執此而主
    張免責。
(六)、綜上所述，本件事證明確，被告許銘合上開與吳文風共同販
    賣第一級毒品海洛因之犯行，堪以認定。
三、新舊法比較：
    按行為後法律有變更者，適用行為時之法律。但行為後之法
    律有利於行為人者，適用最有利於行為人之法律，刑法第2
    條第1 項定有明文。本案被告行為後，毒品危害防制條例業
    於98年5 月5 日由立法院通過修正，並經98年5 月20日總統
    華總一義字第09800125141 號令修正公布，而於98年11月20
    日施行，自應依刑法第2 條第1 項規定，依「從舊從輕」原
    則而為比較，爰說明如下：
(一)、查被告行為時之毒品危害防制條例第4 條第1 項規定：「製
    造、運輸、販賣第一級毒品者，處死刑或無期徒刑，處無期
    徒刑者，得併科新臺幣一千萬元以下罰金。」修正後則提高
    得併科之罰金數額至新臺幣二千萬元，應以被告行為時之規
    定對被告較為有利。
(二)、又被告行為時之毒品危害防制條例第17條規定：「犯第4 條
    第1 項至第4 項、第5 條第1 項至第4 項前段、第6 條第1
    項至第4 項、第7 條第1 項至第4 項、第8 條第1 項至第4
    項、第10條或第11條第1 項、第2 項之罪，供出毒品來源，
    因而破獲者，得減輕其刑。」修正後則規定：「犯第4 條至
    第8 條、第10條或第11條之罪，供出毒品來源，因而查獲其
    他正犯或共犯者，減輕或免除其刑。犯第4 條至第8 條之罪
    於偵查及審判中均自白者，減輕其刑。」核修正後此條文增
    列第2 項自白減輕其刑之規定，於量刑適用上，自以修正後
    之規定對被告較為有利。
(三)、又按法律之適用應整體綜合比較後，採最有利於被告之原則
    適用，非可割裂為之。上開毒品危害防制條例第4 條第1 項
    及第17條之規定，係對法定刑度與減輕其刑之適用規定，自
    不宜割裂而分別為新舊法之適用，而按新舊法適用孰者對被
    告較為有利，應先審查應否諭知無罪，次審查應否諭知免訴
    不受理，再次則審查有無法定必應免刑之情形；如無前開情
    形，則比較新舊法之罪刑孰為最有利。本件經綜合比較後，
    新法法定刑較重，且因被告於偵查及審判中均未自自，故依
    刑法第2 條第1 項前段規定，修正後之新法並未較有利於被
    告，自應適用行為時之法律。
四、按海洛因係毒品危害防制條例第2 條第2 項第1 款所稱之第
    一級毒品。是核被告許銘合所為，係犯修正前毒品危害防制
    條例第4 條第1 項之販賣第一級毒品罪；其持有第一級毒品
    海洛因進而販賣，持有之低度行為為販賣之高度行為所吸收
    ，不另論罪。被告許銘合與吳文風間，就上開販賣第一級毒
    品之犯行，互有犯意聯絡及行為分擔，均為共同正犯。被告
    許銘合前於95年間因施用第一級毒品案件，經臺灣屏東地方
    法院以95年度訴字第195 號判決處有期徒刑1 年4 月確定；
    另因竊盜案件，經本院以95年度上易字第554 號判決處有期
    徒刑7 月確定；復因施用第一級毒品案件，經臺灣屏東地方
    法院以95年度訴字第1126號判決處有期徒刑8 月確定，上開
    3 案俱經減刑後定應執行刑為有期徒刑10月，於96年11月30
    日縮刑期滿之事實，有臺灣高等法院被告前案紀錄表及臺灣
    屏東地方法院檢察署刑案資料查註紀錄表各1 份在卷可按，
    其受有期徒刑之執行完畢，5 年內故意再犯本件法定本刑有
    期徒刑以上之各罪，為累犯，惟其所犯本件販賣第一級毒品
    罪之法定刑為死刑、無期徒刑，依法不得加重。另毒品危害
    防制條例制定之目的，係為防制毒品危害，維護國民身心健
    康，而有關販賣第一級毒品罪責部分，係處以死刑、無期徒
    刑之重刑；然若未分別行為人販賣第一級毒品之數量、時間
    、所得，及所造成之危害，一律處以死刑、無期徒刑之重刑
    ，自非罰其所當罰刑事政策之目的，亦非為阻絕毒害之唯一
    方法，本件被告上開販賣第一級毒品犯行，雖應重懲，惟被
    告所販賣第一級毒品數量甚微，販毒所得僅2 千元，苟以其
    犯罪情節與其他查獲販賣毒品之重量達數公斤至數百公斤之
    大盤毒梟，對社會之危害情節相比，其惡性尚非重大不赦，
    實屬情輕法重，且被告所擔任之角色係承吳文風之命，將上
    開海洛因交付予購毒者郭坤用，並收取價金，並非居於主導
    之地位，犯罪情節較輕，在客觀上尚足以引起一般之同情，
    其犯罪情節尚非全然無可憫恕，依刑法第59條規定減輕其刑
    ，並先加後減。
五、原審以被告許銘合販賣第一級毒品海洛因，事證明確，適用
    修正前毒品危害防制條例第4 條第1 項、第19條第1 項，刑
    法第2 條第1 項前段、第11條、第28條、第47條、第59條之
    規定，審酌被告與吳文風共同販賣第一級毒品海洛因，危害
    國民健康及社會治安，惟念販賣之數量及價錢不多及其犯罪
    之動機、目的、手段等一切情狀，量處有期徒刑15年2 月。
    又以：按犯第4 條至第9 條、第12條、第13條或第14條第1
    項、第2 項之罪者，其供犯罪所用或因犯罪所得之財物，均
    沒收之，如全部或一部不能沒收時，追徵其價額或以其財產
    抵償之，毒品危害防制條例第19條第1 項定有明文；再毒品
    危害防制條例第19條第1 項規定，犯販賣、運輸毒品罪者，
    其犯罪所得之財物，均沒收之，係採義務沒收主義，故其犯
    罪所得之本若干，利潤多少，均應全部諭知沒收（參考最高
    法院95年度台上字第3133號判決意旨），本件被告與共犯吳
    文風共同販賣海洛因1 次之所得2 千元，該次之販毒所得金
    額雖未扣案，然依前開說明，應依毒品危害防制條例第19條
    第1 項規定，併予宣告與共犯吳文風連帶沒收，如全部或一
    部不能沒收時，以其與吳文風之財產連帶抵償之。原審認事
    用法核無違誤，量刑尚稱妥適，被告上訴意旨否認犯罪；檢
    察官上訴意旨以原審量刑過輕，而均指摘原判決不當，均無
    理由，應予駁回。
本案經檢察官李門騫到庭執行職務。
中    華    民    國  100     年    5     月    31    日
                  刑事第六庭    審判長法  官  王憲義
                                      法  官  簡志瑩
                                      法  官  邱永貴
以上正本證明與原本無異。
如不服本判決應於收受本判決後10日內向本院提出上訴書狀，其
未敘述上訴理由者，並得於提起上訴後10日內向本院補提理由書
狀（均須按他造當事人之人數附繕本）「切勿逕送上級法院」。
中    華    民    國  100     年    5     月    31    日
                                      書記官  盧雅婷
附錄本件判決論罪科刑法條：
修正前毒品危害防制條例第4 條第1 項：
製造、運輸、販賣第一級毒品者，處死刑或無期徒刑；處無期徒
刑者，得併科新臺幣1 千萬元以下罰金。